【裁判字號】    95,台抗,181
【裁判日期】    950323
【裁判案由】    返還消費借貸款強制執行聲明異議
【裁判全文】
最高法院民事裁定              九十五年度台抗字第一八一號
    再抗告人  甲○○
    代 理 人  林清源律師
上列再抗告人因台灣銀行股份有限公司與邱嘉雄間返還消費借貸
款強制執行事件，聲明異議，對於中華民國九十四年十二月二十
九日台灣高等法院台南分院裁定（九十四年度抗字第五三四號）
，提起再抗告，本院裁定如下：
    主  文
再抗告駁回。
再抗告程序費用由再抗告人負擔。
    理  由
本件再抗告人向台灣嘉義地方法院民事執行處（下稱執行法院）
聲明異議，聲請執行法院撤銷其於民國九十三年八月十七日就坐
落嘉義市○區○○段一七六之八地號、一七六之一一地號及一七
六之一二地號三筆土地（下稱系爭土地）所為之拍賣強制執行程
序，經執行法院裁定准許後，相對人台灣銀行股份有限公司不服
，提起抗告。原法院以：按當事人或利害關係人，對於執行法院
強制執行之命令，或對於執行法官、書記官、執達員實施強制執
行之方法，強制執行時應遵守之程序，或其他侵害利益之情事，
得於強制執行程序終結前為聲請或聲明異議，強制執行法第十二
條第一項前段定有明文。又執行法院發現有當事人或利害關係人
得據為聲請或聲明異議之事由存在，解釋上固不能謂其不得依職
權逕將原處分或程序撤銷或更正之，然依強制執行法第十二條第
一項規定之同一法理，執行法院仍應於強制執行程序終結前為之
；強制執行程序一經終結，即不許執行法院撤銷或更正原處分或
程序。查執行法院拍賣債務人邱嘉雄所有系爭土地，於九十三年
八月十七日即由再抗告人以新台幣三百零五萬六千元拍定，且再
抗告人於同年九月一日亦已取得執行法院所發給之權利移轉證書
，並於同年月三日完成系爭土地所有權移轉登記，有拍賣筆錄、
權利移轉證書、送達證書及土地登記謄本等件足憑，自應認系爭
土地之拍賣程序已經終結。乃再抗告人嗣後以拍賣公告未載明系
爭土地係既成道路為由聲明異議，聲請執行法院撤銷上開已經終
結之拍賣程序，依上說明，即難准許。至再抗告人是否因對拍賣
標的物有錯誤而得依法撤銷應買之意思表示，則非本件程序所得
審究。因而將執行法院依再抗告人之異議所為撤銷系爭土地拍賣
移序之裁定撤銷，並自為裁定駁回再抗告人之異議，經核並無適
用法規顯有錯誤之情事。再抗告意旨，指摘原裁定不當，聲明廢
棄，難認為有理由。
據上論結，本件再抗告為無理由。依強制執行法第三十條之一，
民事訴訟法第四百九十五條之一第二項、第四百八十一條、第四
百四十九條第一項、第九十五條、第七十八條，裁定如主文。
中    華    民    國  九十五  年    三    月  二十三  日
                      最高法院民事第六庭
                          審判長法官  許  朝  雄
                                法官  謝  正  勝
                                法官  鄭  玉  山
                                法官  吳  麗  女
                                法官  袁  靜  文
      本件正本證明與原本無異
                                      書  記  官
中    華    民    國  九十五  年    四    月    四    日
                                                      Ｑ


司法院資訊處製作；財團法人民間司法改革基金會備份。
